臺灣高等法院民事裁定
110年度抗字第1025號
抗  告  人  陳林麗姿（即林成奎之繼承人）

代  理  人  陳勇志
上列抗告人因除權判決（股票）事件，對於中華民國110年7月28
日臺灣臺北地方法院110年度除字第830號裁定，提起抗告，本院
裁定如下： 
    主  文
抗告駁回。
抗告費用由抗告人負擔。
    理  由
一、按無記名證券或空白背書之指示證券，得由最後之持有人為
    公示催告之聲請，前項以外之證券，得由能據證券主張權利
    之人為公示催告之聲請，民事訴訟法第558條定有明文。又
    按分割遺產之訴，屬形成判決，於判決確定時即生分割效力
    ，共有關係消滅。　
二、本件聲請及抗告意旨略以：伊之被繼承人林成奎因遺失如原
    裁定附表所示臺灣水泥股份有限公司（下稱臺泥公司）股票
    80張（下稱系爭股票），經原法院司法事務官於民國110年2
    月19日以109年度司催字第2027號裁定（下稱第2027號裁定
    ）公示催告，並於同年2月25日公告於原法院網站，因所定
    申報權利期間已屆滿，無人申報權利，爰依民事訴訟法第56
    4條第1項及民法第820條第2項規定，聲請為除權判決等語，
    並提出第2027號裁定及原法院公告全文為證（見原法院卷第
    21-28頁）。原法院以系爭股票之原所有人林成奎死亡後，
    其遺產已經法院於109年9月29日判決分割，系爭股票應由林
    成奎之繼承人即抗告人與林士峰、林士傑、林沛瑢、林文賢
    （下合稱林士峰等4人）按1/4、1/8、1/8、1/4、1/4比例分
    配，抗告人不得單獨就系爭股票全部，聲請公示催告及除權
    判決，而裁定駁回抗告人所為除權判決之聲請（下稱原裁定
    ）。抗告人對之不服，提起抗告。
三、查系爭股票原為林成奎所有，於林成奎死亡後，由林成奎之
    繼承人即抗告人與林士峰等4人公同共有，嗣經法院判決分
    割由抗告人與林士峰等4人按比例分配，於109年9月29日確
    定等情，有臺灣臺中地方法院107年度家繼訴字第9、48號判
    決、本院臺中分院108年度家上字第5、23號判決、最高法院
    109年度台上字第2289號判決及民事判決確定證明書可稽（
    見本院卷第19-51頁），則抗告人與林士峰等4人就系爭股票
    之公同共有關係已於109年9月29日消滅，其等已按比例各自
    單獨取得系爭股票之所有權，而僅得就各自取得之股票行使
    權利。又查，系爭股票現仍登記為林成奎名義，臺泥公司雖
    於99年換發無實體股票，但系爭股票之舊實體股票迄未收回
    截角作廢，經抗告人申請遺失登記後，尚須持法院除權判決
    及遺產分割之確定判決向臺泥公司之股務代理人中國信託商
    業銀行股份有限公司（下稱中信公司）辦理過戶，先換發無
    實體股票登記在林成奎帳戶，再分割登記在抗告人與林士峰
    等4人帳戶等情，亦有中信公司回函及本院公務電話紀錄表
    可參（見本院卷第91-93頁），故應由抗告人與林士峰等4人
    就各自單獨取得之股票，聲請公示催告及除權判決，再辦理
    過戶。至抗告人雖主張其就系爭股票所為公示催告及除權判
    決之聲請，係民法第820條第2項規定之共有物保存行為，得
    由其單獨為之等語。惟抗告人與林士峰等4人就系爭股票之
    公同共有關係已於109年9月29日分割遺產判決確定時消滅，
    抗告人僅得就系爭股票其中1/4行使權利，不得再就系爭股
    票全部為保存行為，則其依民法第820條第2項規定，單獨聲
    請就系爭股票全部為公示催告及除權判決，並非有據。
四、綜上，原法院以抗告人不得就系爭股票全部，聲請公示催告
    及除權判決，而為駁回其除權判決聲請之裁定，核無不合。
    抗告論旨指摘原裁定不當，聲明廢棄，為無理由。
五、據上論結，本件抗告為無理由，爰裁定如主文。　　　　
中　　華　　民　　國　　110 　年　　9 　　月　　30　　日
                  民事第二十五庭
                      審判長法  官  謝碧莉
                            法  官  楊惠如
                            法  官  林晏如
正本係照原本作成。
本裁定除以適用法規顯有錯誤為理由外，不得再抗告。如提起再
抗告，應於收受送達後10日內委任律師為代理人向本院提出再抗
告狀。並繳納再抗告費新臺幣１千元。
中　　華　　民　　國　　110 　年　　9 　　月　　30　　日

   　　　　　　　　　　　　 書記官  簡維萍